臺灣高等法院刑事判決　　　　　　　　 96年度上訴字第371號
　上　訴　人　臺灣士林地方法院檢察署檢察官
　被　　　告　甲○○
　　　　　　　乙○○
　共　　　同
　選任辯護人　林雅君律師
上列上訴人因被告等誣告案件，不服臺灣士林地方法院94年度訴
字第145號，中華民國 95年11月13日第一審判決（起訴案號：臺
灣士林地方法院檢察署 94年度偵字第418號），提起上訴，本院
判決如下：
    主  文
上訴駁回。
    理  由
一、本件公訴意旨略以：被告甲○○與其子乙○○二人，明知乙○○於裕順發機械股份有限公司（下稱裕順發公司與添進裕
    機械股份有限公司，下稱添進裕公司，係家族企業）置有 1
    枚供領取薪資、獎金、股利、車馬費及紅利等之印章，而告
    訴人丙○○於民國91年7 月12日係持該印章至財政部台北市
    國稅局北投稽徵所（下稱台北市國稅局），代領被告乙○○
    「財政部台北市國稅局違章案件罰鍰繳款書」及「財政部台
    北市國稅88年度綜合所得稅核定稅額繳款書」等繳稅文件，
    並無擅自偽刻印章之事實，竟基於誣告之犯意聯絡，由被告
    乙○○於91年8月1日向臺灣士林地方法院對告訴人丙○○提
    起自訴（臺灣士林地方法院 91年自字第173號，下稱前案）
    ，捏稱告訴人丙○○持某不詳刻印店人員於不詳時地所偽刻
    被告乙○○印章，至台北市國稅局領取上開繳稅文件，而誣
    指告訴人丙○○涉有偽造印章之罪嫌，意圖使告訴人丙○○
    受刑事處分，嗣臺灣士林地方法院將上開蓋有被告乙○○印
    文之繳稅文件及被告乙○○於87年1月與2月於裕順發公司之
    薪資表原本二份連同上開印章送調查局鑑定，及添進裕公司
    總務劉三鳳於臺灣士林地方法院證稱：添進裕公司確有保管
    公司員工之印章，並用於蓋薪資條等情，被告乙○○於臺灣
    士林地方法院審理時自承：印章也許是伊母親（即被告甲○○）交予添進裕公司等語，證實薪資表上被告乙○○之印文
    、上開繳稅文件上之印文與上開印章所蓋印文相符，而為告
    訴人丙○○偽造印章、印文等無罪之判決，被告乙○○明知
    上情，竟仍基於使告訴人丙○○受刑事處分之意圖，一再提
    上訴，嗣經最高法院以92年度台上字7177號判決駁回其上訴
    ，始告無罪確定，因認被告乙○○、甲○○二人均涉有刑法
    第169條第1項誣告罪嫌。
二、按犯罪事實應依證據認定之，無證據不得認定犯罪事實；又
    不能證明被告犯罪者，應諭知無罪之判決，刑事訴訟法第15
    4條第2項、第301條第1項分別定有明文。而刑法誣告罪之成
    立，以所訴之事實完全出於虛構為要件，若係出於誤會或懷
    疑有此事實而為申告，以致不能證明其所訴之事實為真實，
    縱被訴人不負刑責，然告訴人或自訴人缺乏誣告之故意，仍
    難令負刑法誣告之責（參照最高法院40年台上字第88號、44
    年台上字第892號判例意旨）。
三、查公訴人據以認定被告乙○○、甲○○二人涉犯上揭刑法誣
    告罪嫌，無非係以被告二人明知系爭印章係被告乙○○置於
    添進裕公司供領取薪資、獎金、股利、車馬費及紅利等之印
    章，並非告訴人丙○○所偽造，被告乙○○竟向臺灣士林地
    方法院自訴告訴人丙○○涉有偽刻印章及偽造私文書等罪，
    而經法院判決認定系爭印章非告訴人丙○○所偽造後，仍提
    起上訴，嗣經最高法院判決駁回被告乙○○之上訴，告訴人
    丙○○因而無罪判決確定等為其論據。訊據被告乙○○固供
    承有於91年8月1日以告訴人丙○○未經伊之授權，持其利用
    不詳刻印店人員於不詳時地偽刻之系爭印章，至台北市國稅
　　局，假冒伊名義領取上開繳稅文件，因而向臺灣士林地方法
  　院自訴告訴人丙○○涉有偽造私文書、偽造印章、印文、使
    公務員登載不實、妨害秘密等罪嫌，嗣經該院以91年度自字
    第 173號判決告訴人丙○○涉有行使偽造私文罪，而判處有
    期徒刑2月，緩刑2年（被訴後偽造印章及印文罪、使公務員
    登載不實罪及妨害秘密罪等部分，則判處無罪），經告訴人
    丙○○提起上訴後，台灣高等法院以92年度上訴字第2855號
    判決撤銷原判決，改判告訴人丙○○無罪，再經被告乙○○
    向最高法院提起上訴，最高法院以92年度台上字7177號判決
    駁回被告乙○○之上訴，告訴人丙○○因而無罪確定等情，
    此並有上揭台灣士林地方法院 91年度自字第173號刑事判決
    及本院92年度上訴字第2855號刑事判決各乙份，暨最高法院
    書記廳92台刑主5字第100號通知書乙紙在卷可參，是被告乙○○自訴告訴人丙○○涉有偽造印章及印文、使公務員登載
    不實及行使偽造私文書等罪嫌，業經判決無罪確定，應堪認
    定，而被告甲○○固供承伊與乙○○磋商後，共同提起前開
    自訴，且提起自訴及委任律師後之所有訴訟事宜，均委由伊
    處理等情，惟被告二人均堅詞否認有何誣告犯行，並辯稱：
(一)按被告乙○○在提起台灣士林地方法院 91年度自字第173號
    偽造文書案之自訴前，已詳為比對被告乙○○本人及母親甲○○所持有之全部印章，斯時被告乙○○除因訴訟案件亦授
    權理暘國際法律事務所代刻一枚「乙○○」印章即同刑事自
    訴代理委任狀上之印文外，被告乙○○與本件告訴人丙○○
    間，並無任何委任關係存在，則被告二人主觀上自然相信告
    訴人丙○○無任何可能可以合法取得被告乙○○之印章，進
    而持向台北市國稅局領取被告乙○○之稅務文件，要難認被
    告二人有何故意捏造事實而誣告告訴人丙○○之故意。
(二)被告二人收受添進裕公司寄予被告之台北市國稅局88年度綜
    合所得稅核定通知書後，被告甲○○即親往該局查詢、調閱
    影印，並調閱影印所得之稅額繳款書催繳回執聯及台北市國
    稅局違章案件罰鍰繳款書之回執聯上，均顯示係收件人於本
    人欄處簽領蓋章，可見領件人係以「乙○○本人」之名義前
    去領取各該文件；再者，被告二人為求慎重，尚電詢各該文
    件上之經辦人即證人鄧蓓蒂，惟證人鄧蓓蒂當天請假不在，
    經其職務代理人告知依該繳款書上之蓋章方式判斷，該等繳
    款書是由「本人」前往領取，然被告二人確實未收到領件之
    通知，自不可能前往領取文件，則任何人於此等情狀下，均
    會合理懷疑係遭人偽刻印章後冒領文件，是被告二人因此依
    法提出申告，請求司法機關究查後給予公正之裁判，難認有
    何憑空故意捏造之誣告故意可言。
(三)告訴人丙○○於臺灣士林地方法院 91年自字第173號審理中
    辯稱：系爭印章是被告乙○○置放添進裕公司多年，以方便
    添進裕公司代被告處理需使用印章之事務，諸如請領薪資、
    代為領取信件等之印章等語；但於該案審理中，命其提出相
    關印文正本送法務部鑑定後，告訴人旋即改稱：「‥‥‥裕
    順發機械股份有限公司為添進裕公司下之子公司，被告與自
    訴人【按即本件告訴人丙○○與被告乙○○】皆為裕順發公
    司之股東，故提出87年度裕順發公司職工伙食津貼、薪（工
    ）資及加班費支領清冊供鑑定云云。惟其於提起本件告訴時
    ，復又稱：係持被告乙○○放置添進裕公司可供領取信件之
    印章，代為領取云云，益見告訴人丙○○本身就該枚印章之
    出處，說辭反覆，足證其根本無使用被告乙○○印章之權利
    。
(四)一般送達公司、事務所或機關所在地之文件，無論為公務或
    私人信件，往往均由公司、事務所或機關以公用之收發章統
    一收領，而添進裕公司亦是以公司統一之收發章收領公、私
    信件，行之多年，是被告乙○○斷無交付私人印章予添進裕
    公司代為領取信件之必要。
(五)依臺灣士林地方法院向台灣省政府建設廳第三科調閱之裕順
    發公司案卷內資料顯示，系爭印章是被告乙○○在 81年8月
    間裕順發公司發起設立時，授權蘇永吉會計師辦理各項發起
    、登記事宜而授權代刻之股東章，足證自 81年8月裕順發公
    司設立時起，系爭印章即在裕順發公司持有保管中，而未在
    被告二人占有使用中，加以近年來裕順發公司均未召開股東
    會，因此被告乙○○自 81年8月後即無接觸該枚印章之機會
    ，更無從調查比對，是以被告二人在提起自訴前，無法發現
    系爭印章為裕順發公司發起設立時授權會計師事務所代刻之
    股東章，被告二人斷無法推知告訴人丙○○持以代領之印章
    ，是裕順發公司持有之被告乙○○股東章，要難遽謂被告二
    人有何憑空故意捏造虛構事實之誣告故意可言。
(六)被告二人自知悉法務部調查局鑑定報告結果及申請抄錄裕順
    發公司設立章程後，發覺系爭印章應非告訴人丙○○所偽刻
    後，被告二人雖對於 (1)告訴人丙○○如何取得系爭印章、
    （2） 告訴人丙○○所陳報鑑定資料之製作時點（是否為告
    訴人丙○○臨訟後所製作）等情，固然有所懷疑，然自此被
    告二人即未曾再指訴告訴人丙○○偽刻印章，而將該案件爭
    議之重點擺在告訴人丙○○「未經授權行為之適法性」，被
    告乙○○並未就地院前案之判決提起上訴；至嗣後被告乙○○雖就台灣高等法院之第二審判決提起第三審上訴，惟上訴
    理由中爭議者僅為： （1）告訴人丙○○未經授權行為之適
    法性； （2）國稅局人員即證人侯佩伶是否受告訴人丙○○
    欺瞞，始同意由告訴人丙○○代領； （3）是否有證人侯佩
    伶兩度證稱之另一份處分書之存在等項，均足證明被告二人
    91 年7月29日自訴狀中之所以指稱告訴人丙○○偽刻印章，
    乃是事證尚未明確前之合理懷疑及誤信、誤解、誤認，被告
    二人不具有誣告之主觀犯意。
(七)告訴人丙○○於 91年7月12日未經被告乙○○授權，擅自使
    用系爭印章領取上開繳稅文件前，兩造間已因家族經營權糾
    紛而有數件民、刑事案件繫屬於法院及地檢署中。況且告訴
    人丙○○尚在91年4月24日、91年5月12日，二度親自率領調
    查員至被告乙○○父母出資新設之公司發動大規模之搜查，
    顯見告訴人丙○○絕對有方法可以通知被告乙○○或被告的
    父母前去領取上開繳稅文件，惟其捨此不由，竟不通知被告
    乙○○或其父母前往領取，未經授權，擅自領取被告乙○○
    之文件後，又不直接寄至被告父母「台北市○○區○○路16
    號」之住所，或前開被告父母遭搜索之公司，反而將上開文
    件傳真予兩造之三伯蕭添進；另參以證人蕭添進於前案到院
    證稱：被告（即本件告訴人丙○○）曾打電話給伊，表示有
    東西要給伊看，並說看了之後會生氣或高興，之後便將被告
    乙○○的綜合所得稅核定書（即本件告訴人丙○○代領之稅
    務文件之一）傳真給伊，還提醒伊說利息很多，要伊看一下
    ，伊看之後，發現利息竟然有五百萬這麼多等語，及告訴人
    丙○○於前案亦自承：伊打電話給蕭添進時，電話中提到看
    到被告乙○○利息收入很多，伊傳真給蕭添進，有意要讓蕭
    添進知悉內容等語，綜合觀之，如謂告訴人丙○○代領系爭
    繳稅文件，全係出於「善意動機」，熟能置信？毋寧是告訴
    人丙○○為被告乙○○代領系爭繳稅資料，是出於藉以探悉
    被告乙○○個人繳稅資料之不正動機，始較可信。因告訴人
    丙○○本身之行為，難謂合理正當，是被告乙○○依法提出
    申告，請求司法機關公斷，亦難認有何誣告犯意可指等語。
四、經查：
(一)被告乙○○於前開自訴案件中指訴告訴人丙○○之內容，係
    以告訴人丙○○未經乙○○之授權，使用偽刻之被告乙○○
    印章，並假冒乙○○名義領取上開繳稅文件等情，此業經原
    審法院調取 91年度自字第173號案卷核閱無訛，並有上開刑
    事判決在卷可參，是判斷被告乙○○、甲○○二人主觀上是
    否具有誣告之犯意，自須綜合全部指訴內容及具體事證而為
    之，不得僅執系爭印章並非偽造一端，即遽認被告二人具有
    誣告犯意。
(二)臺灣士林地方法院於前開自訴案件審理中，將上開蓋有「乙○○」印文之繳稅文件及被告乙○○於87年1月與2月於裕順
    發公司之薪資表原本二份連同上開印章送請法務部調查局鑑
    定結果均屬相符，有該局91年4月10日調科貳字第092000770
    70號鑑定通知書乙紙在卷可參（見94年偵字第418號卷第210
    頁），而證人即添進裕公司總務劉三鳳證稱：添進裕公司確
    有保管公司員工之印章並用於蓋薪資條等語，令被告乙○○
    自承該印章也許是伊母親甲○○交予添進裕公司等語，而認
    定告訴人丙○○領取上開繳稅文件所使用之被告乙○○印章
    ，係被告乙○○先前放置添進裕公司保管使用之印章，因而
    判決告訴人丙○○被訴偽造印章、印文部分無罪之事實，此
    經原審法院調取前開案卷核閱屬實，並為被告二人所不爭執
    ，且有前開刑事判決可參，固堪認被告乙○○此部分指訴內
    容與事實不符。然查一般公司設立登記，為便於申請公司設
    立登記流程之順暢，及減免各該發起人往返用印之麻煩，恆
    委由代為申請公司設立登記者統一刻製同一格式之印章以便
    取用，並公司設立登記後即置於公司保存，以備使用，而因
    長時間置於公司保管，印章所有人未予支配管理，暨長期未
    經使用，因而或已遺忘該印章之形式、雕刻方法，甚或已忘
    記該印章之存在，事屬恆有，依臺灣士林地方法院向台灣省
　　政府建設廳第三科調閱之裕順發公司案卷內資料顯示，裕順
  　發機械股份有限公司係於81年9月1日核准設立登記，系爭乙○○印章是被告乙○○於 81年8月間裕順發公司發起設立登
    記時，授權蘇永吉會計師為辦理申請公司設立登記事宜而統
    一代為刻製之同一格式之股東章，此並據被告供承在卷，是
    以自裕順發公司 81年8月間申請設立時起，系爭印章即在裕
    順發公司持有保管中，迄本件告訴人丙○○ 於91年7月持系
    爭印章向國稅局領取乙○○所有之上開文件時已歷約十年，
    而系爭印章置於同屬家族企業之添進裕公司多年，以方便供
    被告乙○○處理薪資、獎金、股利、車馬費及紅利等之用，
    此並據告訴人丙○○供述在卷，茲查系爭蓋用於上開文件上
    之被告乙○○印章，既係被告乙○○於81年間因參與公司設
    立而統一刻製，並即置放於公司，而因被告乙○○長期未支
    配使用該印章，並歷約十年，被告乙○○等或因而遺忘有該
    印章之存在，實非無可能，而查被告乙○○並未委任告訴人
    丙○○得以其名義向國稅局領取上開文件，被告二人因而一
    時認定告訴人丙○○非無係偽刻印章而冒領上開文件之可能
    ，實難認其等主觀上係明知無此事實而故意捏造，嗣經臺灣
    士林地方法院於前開自訴案件審理時，依告訴人丙○○提出
    之「乙○○」印章送請鑑定結果，經確認非屬偽造，而被告
　　二人指訴告訴人丙○○涉犯之偽造印章、印文部份，經該院
 　 判決無罪後，被告二人即未就此部分提起上訴，嗣告訴人就
    所涉之行使偽造私文書部分提起上訴，被告二人亦未再就系
    爭印章之真正予以爭執，且未再指訴告訴人丙○○有何偽刻
    印章、印文犯行，有該案卷及上開刑事判決可參，是被告乙○○二人非無係出於誤會或懷疑有該事實而為申告告訴人丙○○涉有偽造印章、印文犯行，就此實難認被告二人有明知
    無此事實而故為誣告之犯意。
(三)依卷附之「財政部台北市國稅局違章案件罰鍰繳款書」及「
    財政部台北市國稅局88年度綜合所得稅核定稅額繳款書」所
    示，前者在收件人蓋章欄內蓋上「乙○○」印章，其旁與本
    人關係欄則空白，並無隻字記載；後者則在收件人欄之上半
    欄本人欄內蓋上「乙○○」印章，僅依領取該二繳款書之形
    式觀之，已足以令人誤認告訴人丙○○係佯以被告乙○○本
    人名義前往領取，而非以代理人身分為之，被告蕭志杰並否
    認有委任告訴人丙○○代為領取上開文件之情事，是被告二
    人所辯因認告訴人丙○○係假冒被告乙○○名義領取上開繳
    稅文件云云，尚非無據。而查被告乙○○與告訴人丙○○雖
    係堂兄弟關係，惟渠等父輩間因家族經營之添進裕公司經營
    權問題，案發前已有多件民、刑事案件訴訟中，有卷附告訴
    狀暨告發狀、台灣桃園地方法院 91年度訴字第802號民事通
　　知書及台灣台北地方法院檢察署91年度他字第608號、第136
　  1號通知、訊問筆錄、 91年度偵字第6244號刑事傳票、訊問
    筆錄等在卷可稽，並為被告及告訴人所不否認，被告甲○○
    原任該公司之財務協理，於 91年1月28日遭告訴人丙○○之
    父開除乙節，亦為告訴人丙○○及被告甲○○供承在卷，足
    見彼等間積怨甚深，實無令由對方代為領取與己身私密有關
    函件之可能，何況係不欲他人知悉之自身財產狀況之繳稅相
    關文件，另因申請公司設立登記而統一刻製並置於公司之印
    章，縱本人未明示印章用途，然其概括授權使用範圍，仍應
    限於與公司設立登記有關之相關文件，並不包括代為向國稅
    局領取與前述目的無關之繳稅文件。況一般送達公司、事務
    所或機關所在地之文件，無論為公務或私人信件，往往均由
    公司、事務所或機關以公用之收發章統一收領，要無逕以私
    人印章收取之情，況上開繳稅文件之性質要非一般郵件可擬
    ，告訴人丙○○縱接獲國稅局人員告以有應送達於被告乙○○之上開文件而無法送達，惟告訴人丙○○既可於收取後傳
    真予證人蕭添進以便轉知被告乙○○，何不即轉請證人蕭添
    進告知被告乙○○自行前往領取，詎告訴人丙○○明知其並
    未獲被告乙○○之授權以代為領取上開文件，竟即以被告乙○○名義（非以代理人身分）領取上開應送達於被告乙○○
    之文件，則被告二人以告訴人丙○○非無涉有行使偽造私文
    書犯行而提起自訴，實難認被告有故為虛捏不實而為申告，
    依前揭說明，自無何誣告之犯意可言。
(四)證人即告訴人之三伯父蕭添進於臺灣士林地方法院前案審理
    時到庭證稱：丙○○曾打電話給伊，表示有東西要給伊看，
    並說看了之後會生氣或高興，之後便將被告乙○○的綜合所
    得核定書傳真給伊，還提醒伊說利息很多，要伊看一下，伊
    看了之後，發現利息竟然有五百萬這麼多云云（見前案91年
    10月14日訊問筆錄），核與告訴人丙○○於前案中自承：伊
    打電話給蕭添進，電話中提到看到被告乙○○利息收入很多
    ，伊傳真給蕭添進，有意要讓蕭添進知悉內容云云（見同上
    卷 92年1月20日訊問筆錄）相符，告訴人丙○○未經同意冒
    領應送達於被告乙○○之上開文件，並於領取後將被告乙○○繳稅之內容轉知他人知悉，以此所為實難認其所以代領應
    送達於被告乙○○之上開文件非出於惡意，被告等因認其等
    既未委任告訴人丙○○領取上開繳稅文件，告訴人丙○○係
    出於惡意而冒領系爭文件，因而提起前案自訴，亦難認渠等
    有誣告告訴人丙○○之主觀犯意。至臺灣士林地方法院前案
    判決雖認系爭印章並非告訴人丙○○所偽造，而就被訴偽造
    印章及印文罪、使公務員登載不實罪、妨害秘密罪等部分判
    決告訴人丙○○無罪，惟其亦認告訴人丙○○未經被告乙○○授權，即貿然以被告乙○○代理人自居向台北市國稅局領
    取上開繳稅文件，係屬行使偽造私文書，而判處告訴人丙○○有期徒刑二月，緩刑二年。嗣告訴人丙○○接獲該院前案
    判決後對之提起上訴，本院雖以告訴人丙○○係經由台北市
    國稅局人員侯佩伶告知並示意可為代領而前往領取本案繳稅
    文件，並非無端擅自冒領，且領取時並出示身分證明以示代
    領之意，告訴人丙○○主觀上應無偽造文書之犯意，況親屬
    間、員工間、甚或朋友間代領文件乃為社會上所習見，告訴
    人丙○○所為亦合於一般社會通念，並無異常，苟如對自訴
    人（即被告乙○○）造成損害，乃屬民事糾葛，自得依民事
    上無因管理之規定循求救濟，誠與偽造文書刑責無涉等為由
    ，因而撤銷原判決，改判告訴人丙○○無罪（見本院92年度
    上訴字第2855號刑事判決），惟此僅係就無權代理是否有成
    立刑法偽造文書刑責可能之事實認定角度不同所致，非謂告
    訴人丙○○即係有權代理被告乙○○領取上開文件，告訴人
    丙○○未經被告乙○○名義領取上開文件，仍屬事實，被告
    二人嗣對該第二審判決有所不服，對之提起上訴，除提出法
    律見解外，亦未再申告或指訴告訴人丙○○何犯罪事實，被
    告等依循司法救濟途徑提起上訴，亦難謂被告等有意圖使告
    訴人丙○○受刑事處分而為誣告之犯行。
五、綜上所述，被告乙○○、甲○○二人因認告訴人丙○○未經
    被告乙○○同意，竟持被告乙○○誤以為不存在之印章，假
    冒被告乙○○本人名義，前往台北市國稅局領取上開繳稅文
    件，而以告訴人丙○○係出於不正動機，涉有偽造印章、印
    文及行使偽造私文書等罪嫌，而向臺灣士林地方法院提起自
    訴，其指訴之事實，顯出於誤會或懷疑有此事實而為申告，
    並非明知無此事實而故為虛捏，至告訴人丙○○經本院判決
    無罪後，被告二人因一、二審判決所持見解不同，認告訴人
    丙○○未經被告乙○○同意，無權擅自代為領取上開繳稅文
　　件，仍應該當於行使偽造私文書罪，除提出法律見解外，亦
  　未再申告或指訴任何犯罪事實，是被告二人所為前開自訴，
　　並非完全出於憑空捏造或全屬無因，雖其等自訴告訴人之上
  　開犯行業經無罪判決確定，亦難因之即認被告二人有何誣告
    之犯意，被告二人所為，核與刑法誣告罪之成立要件尚有未
    合，是被告二人所辯並無誣告之犯意云云，應堪採信。被告
    二人犯罪尚屬不能證明，原審因而以不能證明被告二人有誣
    告之犯行，而為被告二人無罪之諭知，經核並無不合，檢察
    官依告訴人之請求提起上訴，其上訴意旨以被告乙○○、甲○○二人明知告訴人乙○○並無偽刻乙○○印章，且自訴告
    訴人涉犯偽造文書等犯行，業經判決無罪確定在案，而指摘
    原審判決被告乙○○、甲○○二人無罪係屬不當，尚難認有
    理由，應予駁回。
據上論斷，應依刑事訴訟法第368條，判決如主文。
本案經檢察官邱美育到庭執行職務。
中　　華　　民　　國　　96　　年　　4 　　月　　27　　日
　　　　　　　　　刑事第五庭    審判長法　官  吳  敦
　　　　　　　　　　　　　　　　　    法　官  張明松
　　　　　　　 　 　　　　　　　　　　法　官  張傳栗
以上正本證明與原本無異。
如不服本判決，應於收受送達後十日內向本院提出上訴書狀，其
未敘述上訴之理由者並得於提起上訴後十日內向本院補提理由書
（均須按他造當事人之人數附繕本）。
                                      書記官  楊秋鈴
中　　華　　民　　國　　96　　年　　5 　　月　　1 　　日
